

HABILIDADES PROFESIONALES

Ingles - Intermedio HTML CSS3

Javascript

Responsive Design

UX Design API's

API's

jQuery Wireframe/ Mockups

Frameworks

Marvel

--

Figma VTEX

HABILIDADES PERSONALES

Creativa

Confiable y Profesional

Autodidacta

Organizada

Trabajo en Equipo

Rápido Aprendizaje

Motivada

Innovadora

PREMIOS



Premio por Trabajo en Equipo.



Premio por mejorar en un Sprint.

CONTACTO

Cel.: 967 271 321

felixtasaycorosario@gmail.com W: https://rosariofelix.github.io/porta

folio-rosarioFelix/

SOCIAL

fb Rosario Félix in Rosario Felix Tasayco

ROSARIO FÉLIX TASAYCO

UX DESIGNER & DEVELOPER

PERFIL

Desarrolladora web con enfoque en Experiencia de Usuario (UX). Interesada en desarrollarse a través de cada desafío que enfrenta. Profundamente relacionada con la metodología Agile, adaptable a los equipos multidisciplinarios , autodidacta, hábil para resolver problemas y muy apasionada en el trabajo,

EXPERIENCIA LABORAL

KLIKEALO LATAM

UX Designer | Sep 2017 - Mar 2018

- Realización de Wireframe y Mockups E-commerce
- Map Journey para Ecommerce
- Realización de Ecommerce VTEX (Perfumerías Unidas)
- Maquetación HTML5 y CSS3

CHARLIE FOXTROX SAC

Asistente Contable | Jul 2016 - Ene 2017

- Apovo en libros Electrónicos.
- Elaboración de Planillas.
- Inventarios.
- Arqueo de Caja.
- Manejo de documentos SUNAT

EDUCACIÓN

CURSOS

UX DESIGN & DEVELOPER

Laboratoria | 2017 - 2017 Bootcamp UX RESEARCH Laboratoria LOGARITMOS C++

UNI

FramerJS

PROGRAMACIÓN

Laboratoria Platzi

AYUDA SOCIAL

GRUPO CARIDAD

Cuidado de animales Abandonados | 2016

OASIS VET

Temporales para animales | 2016